臺灣高等法院刑事判決　　　　　　　　94年度上訴字第2810號
上　訴　人
即　被　告　甲○○
選任辯護人　蔡宏修律師
上列上訴人因違反毒品危害防制條例案件，不服臺灣板橋地方法
院94年度訴字第355號，中華民國94年7月22日第一審判決（起訴
案號：臺灣板橋地方法院檢察署94年度偵字第2969號），提起上
訴，本院判決如下：
    主  文
原判決撤銷。
甲○○販賣第二級毒品，累犯，處有期徒刑玖年。
扣案之第二級毒品安非他命（驗後總毛重玖佰玖拾陸點玖伍公克
，沒收銷燬部分扣除上開外包裝）沒收銷燬之，上開外包裝貳只
及行動電話貳具、茶葉罐貳個、禮盒袋壹只均沒收。
    事  實
一、甲○○前因違反毒品危害防制條例案件，於民國92年7月17
    日，經臺灣桃園地方法院判處有期徒刑6月，嗣甲○○不服
    提起上訴後又撤回上訴而告確定，於93年1月9日入監服刑，
    至93年7月9日徒刑執行完畢出監，仍不知悔改，明知安非他
    命屬毒品危害防制條例所稱第二級毒品，不得擅自販賣，竟
    基於營利之意圖，於94年2月1日下午某時，先以其所有之SA
    MSUNG廠牌藍色及銀色行動電話各1支，與不詳年籍姓名綽號
    「阿迪」之成年男子，聯繫購買毒品事宜，再於當日下午4
    時50分許，在臺北縣板橋市文聖國小附近，以新臺幣（下同
    ）20萬元向「阿迪」購入第二級毒品甲基安非他命2包（總
    毛重997.30公克、驗餘毛重996.95公克）。「阿迪」將安非
    他命2包分裝於2個茶葉罐內，再置於1禮盒袋內，交付甲○
    ○，甲○○於販入後即置於所駕駛車牌號碼3389-HK號自用
    小客車上。嗣於同日下午5時許，行經臺北縣板橋市○○路○
    段與民生路2段時，為警當場查獲，並扣得上開安非他命2包
    （毛重997.30公克、驗餘毛重996.95公克）、行動電話3具
    、茶葉罐2個、禮盒袋1只。
二、案經行政院海岸巡防署海岸巡防總隊北部地區巡防局移送臺
    灣板橋地方法院檢察署檢察官偵查起訴。
    理  由
一、有關搜索之扣押物證據能力：
（一）被告甲○○雖辯稱：警方未於搜索前經被告同意即予搜索
      ，同意書是事後補簽，應無證據能力云云。
（二）按搜索，經受搜索人出於自願性之同意者，得不使用搜索
      票。但執行人員應出示證件，並將其同意之意旨記載於筆
      錄，刑事訴訟法第131條之1定有明文。經查：被告於購得
      毒品後旋經警當場查獲，此據證人楊源發警員證稱：「甲
      ○○到便利商店後下車，東張西望走來走去，忽然甲○○
      就面對國小進去暗巷，出來之後拿了一個裝茶葉的紙袋，
      後來就把東西放在駕駛座旁邊的座位上，迅速的開車離開
      。依照我們研判毒品應該就是裝在紙袋裡面。因為他的車
      子是直接開在文化路上面要往高速公路，我們在文化路上
      也有擺車，就立刻兩面跟上去，後來在文化路民生路口紅
      綠燈的時候把他攔下，出示證件請他下車接受盤查。接受
      盤查的時候要他拿證件，他從口袋裡掉出1包海洛因。因
      為他是現行犯，我們就把車子開到旁邊，把甲○○帶到旁
      邊，也有經過甲○○同意然後我們才開始搜索。……然後
      我們從他左邊跟右邊口袋都起出海洛因。然後他的客座有
      茶葉紙袋拿出來看裡面有兩個茶葉鋁罐都密封好的，在拆
      開之前我們問他裡面是什麼東西，他說是安非他命，我們
      現場就拆開來看，裡面確實是安非他命，一罐差不多是
      500公克的安非他命。現場在路邊因為沒有地方可以寫扣
      押清單，我們就把東西攤開……問他東西是不是他的，他
      說是，我們就把他帶回我們板橋的據點，再製作扣押清單
      」等語（見原審卷第140至141頁），可見上開搜索經被告
      同意，上開同意之旨並經記載於搜索扣押筆錄（見第2969
      號偵查卷第6至8頁）。雖搜索同意書（見第2969號偵查卷
      第5頁）及搜索扣押筆錄是在將被告帶回查緝單位即海岸
      巡防署臺北機動隊辦公室時方製作，惟製作時間及地點如
      何，並不影響被告同意搜索之事實。是本件搜索扣押之物
      ，並非出於違法程序所取得之證物，依法自得作為證據，
      合先敘明。
二、訊據被告雖對於持有上開扣案之第二級毒品安非他命等情供
    承不諱，惟矢口否認有何意圖營利而販入第二級毒品犯行，
    辯稱：扣案安非他命是買來供自己施用，因一次大量購買價
    格比較便宜，所以才購入大量。於警詢時所收到之簡訊，是
    平日向其訂購雞飼料之丙○○因欲購買雞飼料而傳來之簡訊
    ，當日因在製作警詢筆錄時無法接聽電話，所以丙○○才會
    接續傳來多通簡訊云云。惟查：
（一）警方係於94年2月1日16時50分許，在臺北縣板橋市○○路
      ○段與民生路2段路口對被告及其所駕駛之車牌號碼3389-H
      K號自用小客車執行搜索，當場查獲第二級毒品安非他命2
      包、行動電話3支、茶葉罐2個、禮盒袋1只，有搜索扣押
      筆錄及目錄表（見偵查卷第6至9頁）、扣案物品照片（見
      偵查卷第23至26頁）在卷可稽。上開扣案之白色晶體2包
      ，經以氣相層析質譜分析法鑑驗結果，顆粒中均含第二級
      毒品甲基安非他命成分，並將2 包安非他命分別編號分加
      以秤重結果，編號1號毛重為498.73公克、驗餘毛重為498
      .47 公克，編號2號毛重為498.57公克、驗餘毛重為498.
      48公克，有憲兵司令部刑事鑑識中心94年5月25日安鑑字
      第01061號鑑驗通知書在卷可稽（見原審卷第114頁）。
（二）被告於警訊及偵查中稱：查扣之安非他命，係其於94年2
      月1日16時50分許，在臺北縣板橋市○○路○段陸橋下，以
      25萬5千元代價，連同海洛因，向綽號「小迪」之男子購
      得等語（見第2969號偵查卷第17、53頁），於原審亦稱：
      「（你在94年2月1號所查獲之毒品如何而來？）是向小迪
      買的他大概3、40歲」「（你何時與小迪聯絡如何聯絡？
      ）用行動電話聯絡，是查獲的當天的下午3、4點」「我在
      電話中只跟他約好要買安非他命1公斤，價錢沒有約好，
      大概有一個公定價，我當天帶了25萬5千元出門。海洛因
      是見面的時候小迪問我要不要。我就想說順便買一些起來
      」「他問我我身上有多少錢，他說安非他命算20萬元，我
      說我有25萬5千元，他就說連海洛因一起給我全部算25萬5
      千元」「我在桃園出發時，打過一通給小迪，因為他先跟
      我約在公園，我找不到，又再打一通給他，後來又改在文
      聖國小。在文聖國小那邊就有找到小迪」（見原審卷第16
      7至168頁）。證人楊源發警員亦證稱：「當初是在追查另
      外一個板橋地區的販毒集團，報請板檢吳宗光檢察官偵辦
      ，在94年2月1號時，現譯機房打電話說有一位綽號『阿三
      』（阿山）的男子要到板橋市購買毒品，我們跟檢察官報
      告後，就請大同分局及岸巡第一總隊派員支援，在下午16
      點的時候，在板橋市○○路○段民生公園旁，第一次發現
      甲○○的車子在那邊，現譯機房有反應說甲○○人已經到
      了，對方要求甲○○再往前面一點的公園旁籃球場等候，
      我們到籃球場的時候，就發現甲○○的車子，車號3389-H
      K停在路邊。原本查緝的時候要等送貨的人到，將送貨的
      人和買方一起查獲，下午16點10分的時候，現譯機房反應
      說對方叫甲○○到文聖國小交易，我們派機車汽車跟隨到
      文聖國小，發現甲○○的車停在文聖國小對面便利商店前
      ，因為路很小，我們跟車是停在旁邊巷子，可以看到甲○
      ○車子的地方。甲○○到便利商店後下車，東張西望走來
      走去，忽然甲○○就面對國小進去暗巷，出來之後拿了一
      個裝茶葉的紙袋，後來就把東西放在駕駛座旁邊的座位上
      ，迅速的開車離開」等語（見原審卷第140頁），足見被
      告確實於94年2月1日在臺北縣板橋市文聖國小附近之巷內
      以25萬5千元之代價向綽號「小迪」之成年男子購買查扣
      之第二級毒品安非他命與第一級毒品海洛因。
（三）被告雖辯稱：其購買安非他命只是供己施用，並無營利意
      圖云云。然：
    １經警查扣之3具行動電話，除其中1具為MOTOROLA廠牌，該
      行動電話為被告母親所有而放置車上，其餘2具均為被告
      所有及使用，經被告供述在卷。上開扣案3具行動電話，
      經原審勘驗結果如下（見原審卷第148至150頁）：
      (1)1具為MOTOROLA廠牌，經打開外殼檢視，該行動電話內
        並未裝有行動電話門號卡。
      (2)1具為SAMSUNG廠牌、藍色機殼，經檢視「簡短訊息」
        功能，其內收信匣有7封訊息：
        第1封：寄件人為「一流二」，內容為「怎麼會這樣
          ？從不曾有電話不接這種現象，該不會……吧？但願
          你們是睡著了!醒來時麻煩打電話與我聯絡。如果你
          那邊不順利要立即通知我我好做處理，假如是在賭博
          不方便聯絡，告訴我我過去。OK」，時間2005/02/01
          / 21：48：38。
        第2封：寄件人為「一流二」，內容為「阿山哥：到
          底是怎樣你要讓我知道才對，不能不接電話，這樣我
          不能做事。拜託! 」，時間2005 /02/01/ 21：01：1
          4；」。
        第3封：寄件人為「一流二」，內容為「山哥：有、
          沒有總要讓我知道，我好處理，不然像我現在，這樣
          不是那樣也不是! 」，時間20 05/02/01/ 18：18 ：
          59。
        第4封：寄件人為「一流二」，內容為「硬的，好了
          嗎？很急! 拜託! 」，時間2005/02/01/ 17：39：50
          。
        第5封：寄件人為「000000000000」，內容為「兄弟
          我的電話換了，請打之前那兩支：0000000000、0000
          000000阿炯阿弟」，時間：2005/01/ 31/ 2 0：38：
          34。
        第6封：寄件人為「0000000000」，內容為「雞年換
          新機，買卡試手氣! 臺灣大哥大動物園補充卡，買3
          00打350，2/15錢儲值再抽108台之市價1.5萬MOTOE6
          80，便利商店皆售」，時間2005/01/30/ 19：53：50
          。
        第7封：寄件人為「123」，內容為「你有2個新留言
          ，請撥123」，時間：2005/0 1/30 / 18：38：51。
      (3)1具行動電話為SAMSUNG廠牌、銀色機殼，經檢視「簡短
        訊息」功能，其內收信匣有8封訊息：
        第1封：寄件人為「一流二」，內容為「怎麼會這樣
          ？從不曾有電話不接這種現象，該不會……吧？但願
          你們是睡著了! 醒來時麻煩打電話與我聯絡。如果你
          那邊不順利要立即通知我我好做處理，假如是在賭博
          不方便聯絡，告訴我我過去。OK」，時間2005/02/01
           / 21：48。
        第2封：寄件人為「一流二」，內容為「阿山哥：到
          底是怎樣你要讓我知道才對，不能不接電話，這樣我
          不能做事。拜託! 」，時間2005/02/01/ 21：01。
        第3三封：寄件人為「小偉」，內容為「阿三我不知
          道你是睡著了還是有事情出外請你收到訊息後馬上回
          電話給我謝謝」，時間：2005/0 2/01/ 20：26。
        第4封：寄件人為「一流二」，內容為「山哥：有、
          沒有總要讓我知道，我好處理，不然像我現在，這樣
          不是那樣也不是! 」，時間2005/0 2/01/18：18。
        第5封：寄件人為「123」，內容為「你有11個新留言
          ，請撥123」，時間：2005/0 2/01/ 18：07。
        第6封：寄件人為「一流二」，內容為「硬的，好了
          嗎？很急! 拜託! 」，時間2005/02/01 / 17：39。
        第7封：寄件人為「000000000000」，內容為「對不
          起! 今後電聯我請改打此電0000000000另前電0915暫
          停使用! 友小方留」，時間：2005/02/01/ 09：43。
        第8封：寄件人為「一流二」，內容為「打不進去」
          ，時間：2005/01/31/ 17：13。
      (4)觀之上開簡訊，其中綽號「一流二」者頻頻向被告詢問
        「硬的」好了沒有？涉及是否已有對象向被告詢問販賣
        安非他命情事？亦即足以佐證被告係基於營利之意圖而
        販入，而有對象欲向被告購買。至其餘簡訊內容，尚與
        安非他命無關。
    ２關此被告辯稱：平日幫忙家中所經營之飼料行運送飼料，
      綽號「一流二」之男子是平日向其購買雞飼料之人，「一
      流二」稱雞飼料為「硬的」，當日因尚未送雞飼料前去，
      又無法接聽電話，故連續傳來簡訊云云（見第2969號偵查
      卷第19、53頁、原審卷第110、172頁）。惟綽號「一流二
      」者以簡訊詢問「硬的」好了沒有？而「硬的」，即一般
      毒品交易時慣稱安非他命之謂，此據證人楊源發警員證稱
      ：「（你之前有無查緝毒品之經驗？）差不多8年」「（
      安非他命在毒販間的術語？）安非他命是男的或硬的，海
      洛因是女的或軟的」（見原審卷第141至142頁）。又被告
      指係「一流二」之證人丙○○亦稱：簡訊中「硬的」是指
      安非他命等語（見本院卷第88頁），顯見綽號「一流二」
      之丙○○係以行動電話簡訊向被告詢問安非他命是否準備
      妥當，並連續傳來簡訊，語氣催促緊張，而非被告所辯之
      雞飼料。且衡諸常情，若是一般正常合法之飼料交易買賣
      ，何以如此緊急催促？且被告自承當日家中尚有其他家人
      在家，綽號「一流二」之丙○○大可與被告家中所經營之
      飼料行直接聯絡，豈有捨此簡易方式不用，而繼續與無法
      回覆訊息之被告聯絡，足見前開簡訊所稱之「硬的」，顯
      非指被告家中所販賣之雞飼料，而是向被告詢問安非他命
      。
    ３嗣被告於本院翻異前供，改稱：當日是與丙○○合資購買
      安非他命，一人出資10萬元，因為丙○○沒有時間去，所
      以由其一人單獨前往向「阿迪」購買，確係買來供己施用
      云云。證人丙○○亦於本院附和上情（見本院卷第87至88
      頁），證人乙○○（見本院卷第89頁）、丁○○（見本院
      卷第90頁）、林訓淵（見本院卷第92至93頁）亦證稱：該
      日下午有看到被告在算錢，丙○○匆匆離開，證人林訓淵
      並稱：有聽到丙○○說要與被告公家買等情。惟此與被告
      先前所辯丙○○購買雞飼料之情節完全迥異，顯係為彌縫
      雞飼料之說，自難遽採。
（四）按所謂「販賣」，並不以販入之後，復行賣出為要件，只
      須以營利為目的，購入或賣出有一於此，其犯罪即屬成立
      ，不以實際得利為必要，無論在販入後即被查獲，抑或係
      賣出後始被查獲，均無礙於販賣罪行既遂之認定（最高法
      院73年度台上字第415號、92年度台上字第5920號判決參
      照）。且販賣安非他命係違法行為，非可公然為之，亦無
      公定之價格，不論任何包裝，均可任意分裝增減分量，而
      每次買賣之價量，亦可能隨時依雙方間之關係深淺、資力
      、需求量及對行情之認知、來源是否充裕、查緝是否嚴緊
      ，購買者被查獲時供述購買對象之可能性風險之評估等，
      因而異其標準，並機動調整，非可一概而論，販賣之利得
      除經坦承犯行或價量俱臻明確外，委難察得實情，販賣之
      人從價差或量差中牟利方式雖異，其意圖營利之非法販賣
      行為則一。被告始終辯稱因自己施用所購買安非他命，證
      人丙○○亦附和與被告合資購買之說，致無法查知被告販
      入之後可能以如何價格賣出。惟被告一次購入如此大量之
      安非他命，衡情無甘冒重典而按購入價格轉售而毫無
      利得，且亦確有綽號「一流二」之丙○○已向被告詢問安
      非他命之事，足見確以營利之意圖而販入上開大量安非他
      命。
（五）綜上所述，本件事證明確，被告所辯無非事後飾詞卸責，
      委無足採，其犯行堪以認定。
三、按毒品危害防制條例第4條第2項之販賣第二級毒品罪，不以
    販入之後復行賣出為要件。祇須以營利為目的，販入或賣出
    ，有一於此，即已成立。而同條例第5條第2項之意圖販賣而
    持有第二級毒品罪，係指基於販賣以外之其他原因而持有，
    嗣始起意售賣者而言。因此行為人持有第二級毒品，有以主
    觀上營利售賣意圖而販入第二級毒品，雖未及賣出，仍應論
    以販賣第二級毒品罪既遂罪責；或非以營利售賣意圖而販入
    ，或因其他原因而持有第二級毒品罪，嗣起意圖利售賣，著
    手於販賣行為未及賣出，即應成立販賣第二級毒品未遂罪責
    ；如非以營利售賣意圖而販入，或因其他原因而持有，嗣起
    意圖利售賣，尚未著手於賣出行為，始成立意圖販賣而持有
    第二級毒品罪責（最高法院90年度台上字第2046號判決參照
    ）。核被告以營利為目的而販入第二級毒品安非他命，雖未
    及賣出，仍係犯毒品危害防制條例第4條第2項之販賣第二級
    毒品既遂罪。其持有毒品之低度行為，已為販賣之高度行為
    所吸收，不另論罪。公訴人認涉有意圖販賣而持有罪嫌，起
    訴法條尚有未洽，應予變更。又被告前因違反毒品危害防制
    條例案件，經臺灣桃園地方法院判處有期徒刑6月，於93年7
    月9日執行完畢，有本院被告全國前案紀錄表在卷可稽，其
    受有期徒刑之執行完畢，5年內再犯本件有期徒刑以上之罪
    ，為累犯，應依法就有期徒刑部分加重其刑（法定刑為無期
    徒刑部分，依法不得加重）。
四、原審認被告所犯罪證明確，予以論罪科刑，固非無見。惟查
    ：（一）毒品危害防制條例第18條第1項規定，得諭知沒收
    並銷燬者，以查獲之毒品及專供製造或施用毒品之器具為限
    ，並不及於毒品之外包裝。而毒品外包裝既係用於包裹毒品
    ，防其裸露、潮濕，便於攜帶販賣之用，屬毒品危害防制條
    例第19條第1項供犯罪所用之物（最高法院91年度台上字第
    2062號判決參照）。原判決就上開第二級毒品安非他命
    之外包裝2只亦依毒品危害防制條例第18條第1項之規定宣告
    沒收銷燬之，自有未當。（二）原判決就被告被訴意圖販賣
    而持有第一級毒品海洛因部分，不另為免訴之諭知，並就扣
    案第一級毒品海洛因10包（驗餘淨重45.65公克）宣告沒收
    。惟沒收為從刑之一種，依主從不可分原則，應附隨於主刑
    而同時宣告之，除有罪，免刑等判決，於裁判時併宣告外，
    如諭知無罪之判決，既無主刑，從刑亦無所附麗，故案內之
    違禁物，應另依刑法第40條但書由檢察官聲請單獨宣告沒收
    （最高法院78年台非字第72號判例參照）。又與被告犯罪無
    直接關係之違禁物，檢察官於起訴書內如已敘明應依法沒收
    者，可認檢察官已聲請沒收，為避免司法資源之浪費，仍得
    於判決時併宣告沒收（最高法院91年度台非字第67號判決參
    照），然此已屬單獨宣告沒收之性質，並非附隨於主刑而為
    宣告。本件檢察官就扣案之第一級毒品海洛因，並未聲請沒
    收，原判決竟於販賣第二級毒品安非他命之主文項下諭知沒
    收銷燬，且未援引刑法第40條但書以單獨宣告沒收之性質諭
    知沒收銷燬，自有未合。被告上訴，否認販賣第二級毒品安
    非他命，雖無理由，惟原判決既有可議，自應由本院予以撤
    銷改判。爰審酌被告犯罪之動機、目的、手段、因販賣第二
    級毒品牟利而販入上開安非他命，雖未及聯絡買主即經查獲
    ，然販入之量價非少，對他人身心健康可能造成的戕害程度
    甚大及犯後飾詞卸責等一切情狀，量處如主文所示之刑。至
    扣案安非他命（總毛重997.30公克，不包括外包裝袋2只）
    ，係屬二級毒品，依毒品危害防制條例第18條第1項前段規
    定，予以沒收銷燬之；上開第二級毒品安非他命之外包裝袋
    2 個及茶葉罐2個、禮盒袋1只，均為被告販入第二級毒品時
    之包裝外袋且為被告所有，供本件犯罪所用之物；扣案之
    SAMSUNG廠牌藍色及銀色行動電話各1具，係被告所有供其販
    賣第二級毒品時聯絡之用，均依同條例第19條第1項前段規
    定宣告沒收。至於扣案之分裝袋8個，雖被告供述為其所有
    ，惟無證據足認係犯本案販賣第二級毒品所用之物，行動電
    話MOTORO LA廠牌1支，非屬被告所有，均毋庸諭知沒收。
五、不另為免訴諭知部分：
（一）公訴意旨另以：被告明知海洛因經毒品危害防制條例列為
      第一級毒品，不得擅自販賣、轉讓或持有，竟於94年2月1
      日下午4時50分許，在臺北縣板橋市○○路○段陸橋下，以
      5萬5千元之代價，向綽號「小迪」之成年男子購得第一級
      毒品海洛因10包（共淨重45.65公克、空包裝重4.83公克
      ），分置於其上衣左側及右側口袋內而持有之。惟其自取
      得後至94年2月1日下午5時許，竟基於意圖販賣第一級毒
      品海洛因之犯意，而持有該等毒品，因認被告涉有意圖販
      賣而持有第一級毒品罪嫌。
（二）訊據被告堅決否認有何意圖販賣而持有第一級毒品海洛因
      犯行。經查：上開扣案白粉10包，雖經鑑定結果均含第一
      級毒品海洛因成分，合計淨重45.65公克（空包裝重4.83
      公克）、純度64.71%、純質淨重29.54公克，有法務部調
      查局94年4月7日調科壹字第060009556號鑑定通知書在卷
      可稽（見原審卷第65頁）。惟被告於警訊、偵查及原審審
      理時均一致供稱：扣案之第一級毒品海洛因係以5萬5千元
      向「小迪」購買供自己注射施用，一次大量購買價格比較
      便宜等情。又被告為警查獲本案後，業經檢察官就其施用
      第一級、第二級毒品犯行，向臺灣桃園地方法院以94年度
      毒偵字第1644號起訴書提起公訴，經臺灣桃園地方法院於
      94年6月27日，以94年度訴字第1002號判決判處有期徒刑1
      年、5月，應執行有期徒刑1年3月，並經確定，有上開判
      決及本院被告前案紀錄表及異動查證作業表可參。則被告
      辯稱扣案之第一級毒品海洛因10包，共計淨重45.65公克
      ，係供其自己施用，依購買之價格及數量，尚未悖於常情
      ，自難遽認被告係基於意圖販賣而有持有之行為，僅能認
      定被告因施用之故而持有。而其因施用之目的持有本件第
      一級毒品海洛因之犯行，即應為前開施用第一級毒品海洛
      因犯行之確定判決效力所及。
（三）按案件曾經判決確定者，應諭知免訴之判決，刑事訴訟法
      第302條第1款定有明文。依上說明，此部分本應為免訴之
      諭知，惟本件公訴人既認此部分與前開論罪科刑部分係一
      行為同時觸犯二個罪名，有裁判上一罪之想像競合關係，
      爰不另為免訴之諭知。
（四）至扣案之第一級毒品海洛因10包，檢察官並未聲請沒收，
      自毋庸為沒收銷燬之諭知。
據上論斷，應依刑事訴訟法第369條第1項前段、第364條、第299
條第1項前段、第300條、毒品危害防制條例第4條第2項、第18條
第1項前段、第19條第1項前段、刑法第11條、第47條，判決如主
文。
本案經檢察官郭弘佑到庭執行職務。
中　　華　　民　　國　　94　　年　　10　　月　　21　　日
　　　　　　　　　刑事第三庭審判長法　官  洪光燦
　　　　　　　　　　　　          法　官  江振義
  　　　　　　　　　　　　　      法　官  王詠寰
以上正本證明與原本無異。
如不服本判決，應於收受送達後十日內向本院提出上訴書狀，其
未敘述上訴之理由者並得於提起上訴後十日內向本院補提理由書
（均須按他造當事人之人數附繕本）。
                                  書記官  劉  瑗
中　　華　　民　　國　　94　　年　　10　　月　　24　　日
附錄：本案論罪科刑法條全文
毒品危害防制條例第4條
製造、運輸、販賣第1級毒品者，處死刑或無期徒刑；處無期徒
刑者，得併科新臺幣一千萬元以下罰金。
製造、運輸、販賣第2級毒品者，處無期徒刑或七年以上有期徒
刑，得併科新臺幣七百萬元以下罰金。
製造、運輸、販賣第3級毒品者，處五年以上有期徒刑，得併科
新臺幣五百萬元以下罰金。
製造、運輸、販賣第4級毒品者，處三年以上十年以下有期徒刑
，得併科新臺幣三百萬元以下罰金。
製造、運輸、販賣專供製造或施用毒品之器具者，處一年以上七
年以下有
期徒刑，得併科新臺幣一百萬元以下罰金。
前五項之未遂犯罰之。
